【裁判字號】    95,易,210
【裁判日期】    950811
【裁判案由】    詐欺
【裁判全文】
臺灣雲林地方法院刑事判決               95年度易字第210號
公  訴  人  臺灣雲林地方法院檢察署檢察官
被      告  丁○○
                    國民
選任辯護人  林進榮律師
上列被告因詐欺案件，經檢察官提起公訴（94年度偵續字第49號）
，本院判決如下：
    主  文
丁○○無罪。
    理  由
一、公訴意旨略以：被告丁○○明知無支付貨款能力，亦無支付
    貨款真意，基於意圖為自己不法所有之概括犯意，於民國92
    年06月26日，以現金新臺幣（下同）4,500 元向告訴人乙○○購買茶葉，取得乙○○之信任後，自同年月27日起，被告
    向乙○○謊稱無法週轉，致乙○○陷於錯誤，同意被告以現
    金支付部分貨款，其餘貨款則以無法兌現之客票（俗稱芭樂
    票）支付之方式，出售茶葉，至同年07月23日止，告訴人共
    出售3,203,200 元之茶葉與被告，被告除支付其中貨款396,
    000 元外，其餘貨款未支付。被告見時機成熟，明知起訴書
    附表所示之支票共26紙即將退票或成為拒絕往來戶，從92年
    07月28日起，利用該等支票尚未發生退票之機會，陸續向乙○○購買茶葉，致乙○○陷於錯誤，出售共計2,032,430 元
    之茶葉與被告，被告除支付其中貨款507,000 元之外，其餘
    貨款均未支付，嗣自同年10月20日起，上開支票陸續跳票後
    ，乙○○前往催討，丁○○竟逃逸，遍尋不著，始知受騙。
二、按犯罪事實應依證據認定之，無證據不得認定犯罪事實，刑
    事訴訟法第154 條第2 項定有明文。又「刑事訴訟法第161
    條第1 項規定：檢察官就被告犯罪事實，應負舉證責任，並
    指出證明之方法。因此，檢察官對於起訴之犯罪事實，應負
    提出證據及說服之實質舉證責任。倘其所提出之證據，不足
    為被告有罪之積極證明，或其指出證明之方法，無從說服法
    院以形成被告有罪之心證，基於無罪推定之原則，自應為被
    告無罪判決之諭知。」最高法院92年臺上字第128 號判例要
    旨參照。再者，「刑法第339 條第1 項詐欺罪之成立，以意
    圖為自己或第三人不法所有，以詐術使人將本人或第三人之
    物交付為要件。所謂以詐術使人交付，必須被詐欺人因其詐
    術而陷於錯誤，若其所用方法，不能認為詐術，亦不致使人
    陷於錯誤，即不構成該罪。」最高法院46年度臺上字第260
    號判例要旨闡釋詐欺罪之成立要件甚明。
三、本案檢察官認被告涉犯詐欺罪嫌，無非以：(一)乙○○於檢察
    官面前之指訴筆錄、證述筆錄；(二)雲林縣古坑鄉公所95年01
    月05日古鄉社字第0950000101號函；(三)財團法人金融聯合信
    用卡中心查詢資料；(四)臺灣大哥大股份有限公司基本資料查
    詢；(五)起訴書附表所示之支票影本；(六)乙○○寄送被告之存
    證信函；(七)乙○○與被告交易茶葉之交易明細；(八)法務部票
    據信用資訊連結作業查詢明細表、(九)被告於檢察官面前供述
    其無支付貨款能力等資料為其論據，認定被告無支付貨款能
    力與真意而詐騙，所辯其與江泓明、林良智買賣茶葉云云，
    顯係捏造。被告於本院審理時坦承向告訴人購買茶葉，有時
    以現金、有時以客票支應貨款，尚有部分貨款未清償完畢，
    惟否認有詐欺犯行，被告與辯護人辯稱：第1 次向乙○○購
    買茶葉之貨款為四、五萬元，非4,500 元，被告係給付現金
    ，嗣被告轉售茶葉所得，即支付乙○○貨款，被告非無支付
    貨款能力或真意；被告雖以轉售所得之客票給付部分貨款，
    惟係經乙○○同意以此方式交易，乙○○於收受客票前，均
    先以電話向付款銀行查詢客票有無疑問，待查詢無誤後，並
    要被告在客票上背書後始收受客票；被告不知起訴書附表所
    示客票即將退票或將為拒絕往來戶，乙○○曾告知被告客票
    跳票，被告即向支票上手江泓明即向被告購買茶葉之人轉知
    跳票之情，江泓明即補現金給被告，被告再交付現金給乙○○，另再購買茶葉，並以江泓明購買茶葉所交付之客票支應
    貨款；嗣被告因無錢支付房租始搬離租處，在其經濟狀況不
    良之情況下，仍陸續匯款乙○○償還所欠貨款，乙○○亦至
    被告居處搬運茶葉抵償債務，被告非惡性逃逸不與乙○○解
    決債務；本案茶葉交易，被告雖仍積欠貨款，但亦已陸續支
    付乙○○相當貨款，被告無為自己不法所有而詐騙告訴人茶
    葉之意圖；乙○○知悉被告之經濟狀況，在被告以客票支應
    貨款，及客票曾經跳票之情況下，仍然繼續出售茶葉給被告
    ，乙○○非陷於錯誤而出售茶葉，被告亦未使用詐術。
四、證據能力部分：
    被告以外之人於本院審判外之陳述，當事人、辯護人於審判
    程序時均同意作為證據，本院審酌該等言詞或書面陳述作成
    時之情況，認為適當，依刑事訴訟法第159 條之5 第1 項之
    規定，認均有證據能力。
五、證明力部分：
(一)、本件被告自92年06月26日起，迄同年09月25日止，向乙○○
    購買茶葉多次，均由乙○○運送茶葉至雲林縣斗六市○○里
    ○○○路14號居處交予被告，被告給付貨款之方式除部分以
    現金支付外，餘則以客票支應，嗣後被告交付之客票遭退票
    ，被告仍陸續給付積欠告訴人之貨款，乙○○亦曾至被告位
    於雲林縣斗六市○○里○○路147 號居處搬運茶葉抵債，目
    前被告尚積欠乙○○貨款二百餘萬元等情，有告訴人即證人
    乙○○於檢察官面前之指證筆錄、被告之於檢察官面前及本
    院審理時之供述筆錄、乙○○提出之交易明細、起訴書附表
    所示之支票及退票理由單（詳見94年度聲議字第108 號卷）
    、存證信函、法務部票據信用資訊連結作業查詢明細表、被
    告提出之郵政跨行匯款申請書等足資為證。
(二)、檢察官雖據乙○○之指證，認乙○○與被告第1 次交易係於
    92年06月26日，金額為4,500 元，被告以現金支付，用以取
    得乙○○之信任。惟乙○○當時營業地點在南投縣南投市，
    在此之前，未曾運送茶葉至斗六販賣，亦未與被告有何交易
    等情，為證人乙○○證述無誤，在此情況下，乙○○為了區
    區4,500 元之小額交易數額，即從南投市運送茶葉至斗六市
    與被告交易，實與常情有悖，亦違乙○○個人之經驗法則，
    乙○○之上開指證，即屬可疑，此從乙○○與被告日後之交
    易額均達數萬元一事，更可徵上開質疑之可信，且衡情，乙○○從事茶葉經營已久，實不可能因上開小額交易，即相信
    被告日後對茶葉之買賣有支付能力與真意。檢察官此部分之
    指控，尚有疑問。
(三)、檢察官認為被告與乙○○間交易金額共5,235,630 元（即92
    年06月26日起至同年07月23日止，共3,203,200 元，92年07
    月28日以後，共2,032,430 元，兩者之總和），其間，被告
    共支付貨款903,000 元（即92年06月26日起至同年07月23日
    止，共給付396,000 ，92年07月28日以後，共支付507,000
    之總和）等情，為證人乙○○於審判中證述無誤，即被告尚
    積欠告訴人4,332,630 元。惟證人乙○○於審判中亦證稱其
    於偵查中所提出交易明細為其與被告之交易過程及金額無訛
    。依據上開交易明細，經核算結果，自92年06月26日起，至
    同年07月23日止，被告向乙○○購買茶葉之金額為694,300
    元，同年07月28日起，至同年09月19日止，共3,528,930 元
    ，合計交易金額共4,223,230 元，被告支付現金部分共501,
    50 0元，現金清償票款部分共269,000 元，合計清償770,50
    0 元，總計被告尚積欠乙○○3,452,730 元（4,223,230 －
    770,500） 。是就被告與乙○○之交易金額、被告之清償數
    額、積欠貨款等事項，均與證人乙○○首開證述數額不符，
    且差距甚鉅。若再依乙○○於檢察官面前所述，被告尚積欠
    3,131,320 元（被告簽發本票12紙為擔保，有本票影本在卷
    可參），則亦與上開核算所得之積欠貨款數額均不符。乙○○所指被告購買茶葉之數額及被告已支付貨款之價額，顯有
    不一，難信為實，其指因被告詐騙而交易之過程，不能遽為
    被告有罪之論斷。
(四)、乙○○雖於偵審中指證被告交付之客票未曾兌現，僅第1張
    、第2 張、第3 張客票於92年09月間到期無法給付，被告拿
    現金換回客票（第3 張客票尚欠30,000元）。惟其於檢察官
    面前，另指稱：被告前2 次支票均有兌現，第3 次之後就跳
    票；又證稱：（林良智、江泓明所交給你的客票是否對現過
    ？）有的，但他們有拿錢來補。證人乙○○於審判中忽而證
    稱：沒有一張支票兌現，忽而證稱：領的客票有兌現。可認
    乙○○之指證，前後顯矛盾，檢察官據乙○○片面之指訴，
    認被告係以不能兌現之芭樂票詐騙告訴人，即有疑問。況依
    乙○○所陳之具體交易數據而言，若其與被告交易茶葉之金
    額，達5,235,630 元，被告僅支付903,000 元，尚欠乙○○
    4,332,630 元，惟起訴書附表客票票面金額總合卻是2,480,
    900 元，與被告積欠之4,332,630 元，相差1,851,730 元，
    這一百餘萬元究竟是否已經清償，證人乙○○於審判中證稱
    ：被告尚有五十幾萬元未還。但上開差距一百八十餘萬元扣
    除五十餘萬元，亦尚有約一百三十餘萬元之譜，這一百三十
    餘萬元之貨款是否被告已經清償完畢，始未列入被告所欠貨
    款，證人乙○○對此於審判中表示「不知道」。又若依上開
    交易明細所示數額，交易金額共4,223,230 元，被告已清償
    770,500 元，尚積欠3,452,730 元，前已敘明，但乙○○於
    偵審中堅稱被告於交易過程中尚欠款項為3,131,320 元無誤
    ，表示被告已清償1,091,910 元（4,223,230 －3,131,320
    ），惟依交易明細表所示，被告卻僅清償770,500 元，兩者
    相差321,410 元（1,091,910 －770,500） ，此部分款項何
    以又未列入被告之欠款，乙○○亦未說明。由上可徵，本案
    被告於交易過程中所支付之貨款，顯多於乙○○所指證之金
    額，本院因此判斷，被告於交易過程所交付之客票，是曾兌
    現多次，始未列入被告所欠款項中，非如證人乙○○於審判
    中所證僅「兌現2 張」而已。乙○○對部分客票兌現，或被
    告以現金抽換客票（不論是否已經提示）之事實，應有所隱
    瞞，其提出起訴書附表所示遭退票之客票，應係其與被告交
    易過程中之部分客票而已，非被告所交付之客票均係芭樂票
    。檢察官據上開遭退票之客票，認被告連續以起訴書附表所
    示不能兌現之客票給付貨款，忽略了被告交付之客票曾有部
    分兌現之情事，遽認被告連續以芭樂票詐騙告訴人出貨，該
    論斷尚難成立。
(五)、檢察官認被告明知已無支付貨款能力及真意，猶向乙○○購
    買茶葉，有詐騙犯意一事，被告固然於偵審中供述其於購買
    茶葉之初，經濟狀況不佳，惟證人丙○○即被告之子，於偵
    審中均證述被告已從事茶葉買賣5 年以上，其至雲林縣斗六
    市○○○路14號被告原租處，常見被告在該處從事茶葉買賣
    ，與客人商討茶葉價格，其曾幫被告搬運茶葉至客人車上，
    客人交付支票給付貨款，其後被告因無資力支付房租，搬遷
    至雲林縣斗六市○○路147 號居處時，亦作茶葉買賣。證人
    乙○○於審判中，亦證述交易之初，是被告告知客人所需茶
    葉之數量、種類，並言明價格後，經乙○○同意，始運送茶
    葉至被告位於嘉東中路之租處出售被告，乙○○至嘉東中路
    被告租處時，見過被告之客人在場，被告向乙○○表明客人
    要先試茶，送至被告處之茶葉貨款，有時被告是部分現金、
    部分支票方式支付，有時讓被告積欠，等被告收到錢以後再
    說等情無誤（告訴人乙○○於檢察官面前指稱其不知被告將
    茶葉轉售他人云云，應不足信）。由上證詞，足信被告在交
    易之始，即有客源，有出售茶葉之管道，是正當經營茶葉生
    意，其後，乙○○亦陸續取得部分貨款，或現金、或客票支
    應，堪信被告支付購入茶葉貨款之來源，是其經營茶葉販賣
    所得，被告經營茶葉生意，從中賺取利潤，應非作假。從而
    ，被告既有販售茶葉之客源，而能取得一定之收入，始向乙○○購入茶葉販賣，其具支付告訴人貨款之能力，應可認定
    。再者，依乙○○之指證，被告曾於客票未提示之際，取現
    金換回客票。另依被告所供，乙○○曾告以客票遭退票情事
    ，其向客票來源即客人江泓明轉告，經江泓明交付票面現金
    後，其即電話聯繫乙○○前來收取現金，並向乙○○購買茶
    葉。告訴人乙○○於檢察官面前，亦指稱客票有退票紀錄，
    其仍同意繼續賣出茶葉，是因被告說開票之人拿現金來換票
    。證人乙○○於審判中卻先否認此情，後又證稱其將客票轉
    給他人，對方告知客票跳票，其有電話告知被告客票已跳票
    之情，其證述明顯前後矛盾，乃有意迴避其於交易過程中已
    知悉被告交付客票遭退票，猶出售茶葉與被告之事實，當信
    被告上開供述，應屬真實。是被告既在知悉客票恐怕不能兌
    現，即以現金抽換，並在知悉客票已遭退票之後，仍以現金
    清償票款，其於交易過程中，有支付貨款之真意，亦屬可信
    。至檢察官另舉雲林縣古坑鄉公所95年01月05日古鄉社字第
    0950000101號函，認被告自93年01月01日起列為低收入戶，
    目前仍列管中，及財團法人金融聯合信用卡中心查詢資料，
    認被告之信用卡於92年06月26日因款項未繳，遭強制停卡，
    而認被告無支付能力。惟如前所述，被告縱經濟狀況不佳，
    然其確實從事茶葉買賣，藉客戶支付茶葉之價額，陸續向乙○○訂購茶葉，交付貨款，賺取差價，雖然事後尚有貨款未
    清償完畢，但不能以經濟狀況欠佳之人從事生意買賣，即推
    論該人必有詐欺之犯意。
(六)、檢察官又認被告向告訴人謊稱無法週轉為由，致告訴人陷於
    錯誤而同意以「部分現金」、「部分客票（芭樂票）」之方
    式支付貨款。但據證人乙○○於審判中所證，「部分現金」
    、「部分客票」之付款方式，在業界做生意是常有現象，於
    收取客票之際，乙○○均先向付款金融機構照會，確認客票
    沒有問題後始收受，客票非被告開立。另如前所述，乙○○
    至被告位於嘉東中路租處交易茶葉前，是被告告知客人需要
    茶葉之種類、數量，乙○○亦同意被告開出之價格後，乙○○始送交茶葉，至被告上址租處，亦見被告之客人在該處，
    等待試茶，貨款以部分現金、部分客票支應，有時積欠，等
    被告收到貨款以後再為給付。由上觀之，乙○○與被告交易
    之初，是已相信被告亦係從事茶葉買賣，有客源、收入，可
    以藉此給付貨款，且客票之來源，極可能是被告出售茶葉之
    所得，客票之收取，亦係業界交易之常情，既然如此，被告
    於交付客票之際，何須向乙○○謊稱其無法週轉，而須以「
    部分現金」、「部分客票」之方式支應貨款？再者，乙○○
    於收受客票之際，既均已照會付款金融機構確認支票往來正
    常後始收受，被告在旁均未有何異議，其又如何知悉該等客
    票是將遭退票之客票？因此，實難認被告於交易之際，實施
    詐術，乙○○亦不可能因此而陷於錯誤，陸續與被告為茶葉
    交易。
(七)、檢察官以被告供稱客票之來源係江泓明、林良智（被告出售
    茶葉之客戶），而被告提供江泓明之名片，其上電話號碼經
    查證結果，租用人非江泓明（臺灣大哥大股份有限公司基本
    資料查詢為證），且被告無法提供林良智之年籍資料供查證
    ，而認被告之上開供述不足採，並認被告明知其所交付之客
    票為將遭退票之芭樂票。然被告交付之客票非均係芭樂票，
    部分客票曾經兌現，且於客票提示前，被告曾以現金換取客
    票，於客票跳票之際，被告亦曾以現金清償票款等情，均已
    敘明如前，被告經濟狀況不佳，其客票之來源，應係其售出
    茶葉之所得，亦已論述如上。是被告若有以芭樂票詐騙茶葉
    之犯意（或犯意聯絡），何須讓部分之客票兌現？何須於客
    票提示前，以現金換回客票？又何須於客票退票後，向江泓
    明索取現金支付乙○○？況江泓明之名片確為被告提出，名
    片上印刷字體另有「茶葉買賣」、「電話：00-0000000」、
    「BBC ：00 00000000 」，現代社會以他人名義租用行動電
    話號碼，或租用行動電話號碼供他人使用者，所在非少，被
    告亦另提出其個人使用之行事曆，其上載有「林良智」、「
    馬光厝」之字跡，被告不能提出江泓明、林良智之其他資料
    供檢察官查證，原因可能甚多，檢察官在未查證江泓明名片
    上之有線電話號碼、傳呼機號碼之情況下，僅以江泓明名片
    上之行動電話號租用者非江泓明之名義，並被告不能提供林
    良智之年籍資料，即推論江泓明、林良智之人為被告捏造，
    並進一步認定被告明知其所交付之客票為芭樂票，立論難認
    精確。是在無其他積極證據足認被告於交付起訴書附表所列
    客票之際，即知該等客票為日後必遭退票之芭樂票之情況下
    ，難認被告以交付芭樂票為手段，詐騙乙○○交付茶葉。
(八)、至於乙○○是否因被告之交易手段致其陷於錯誤一節：
１、被告於交易之初，已告知乙○○其客人所需之茶葉種類、數
    量，雙方約定價格後，乙○○運載茶葉與被告交易，並見被
    告之客人在場試茶，其後向被告收取被告販賣茶葉所得之部
    分現金、部分客票，若當次交易未收取貨款，則等下次被告
    售出茶葉時再行收取，是乙○○所相信者，係被告有正常之
    售貨管道，而得有一定之現金、客票支應貨款，客票亦曾兌
    現，在票款恐未獲付款，被告亦曾以現金抽換，在客票退票
    時，被告亦以現金支應，均已論述。在交易過程中，雖先前
    之貨款未獲全部給付，惟被告清償之數額，在乙○○之計算
    下，認可持續供貨，且乙○○於收受支票之際，均已照會付
    款金融機構，確認客票無問題，始逐一交易。依上所述，被
    告與乙○○之交易過程，與常情無悖，難認被告曾使用何詐
    術，致乙○○於交易之時，陷於錯誤而交付茶葉。至於起訴
    書附表所示客票事後提示未獲付款，乃被告與乙○○停止交
    易之後事，在無法證明該等客票日後必遭退票之情況下，即
    不能以客票之未獲付款，推斷乙○○是因該等客票之交付，
    而陷於錯誤。
２、尤其，在被告交付客票已恐因不獲付款而以現金取回，乙○○並曾因客票之不獲兌現而通知被告時，一般謹慎之生意人
    ，對被告交付票款之信用度，應有一定之懷疑，而採取保守
    之交易方式，或減少交易數量、或改採現金交易、或使其他
    更能確保債權之貨款給付方式（如改請被告簽立支票、或於
    支票背書、或提出其他擔保），再與被告交易。惟乙○○於
    客票之付款出現上開情事後，據其所證，其未於收受客票時
    ，請被告在客票背書（客票上有被告背書，是退票後，其找
    被告1 次背書），可認乙○○對被告支付貨款之信用與方式
    ，並無懷疑，反而接受被告更大量之訂貨，被告亦以一定之
    交易方式與乙○○進行交易，更足徵乙○○信任被告之態度
    ，始終一貫，其間難認乙○○有陷於錯誤之事證。對於被告
    家中經濟狀況，證人乙○○固於審判中證稱其不知情，惟亦
    證實其曾送米至嘉東中路被告租處供被告食用，此亦為證人
    丙○○於審判中證述無誤。對此，乙○○證稱其送米的原因
    是因被告好心請其吃中飯，不是同情被告，亦不知被告之經
    濟狀況。惟被告供稱是曾有朋友送米來，乙○○在場問為何
    收人家送的米，被告告以其係貧民，之後乙○○亦送米供被
    其食用。證人丙○○於審判中證述乙○○曾告知送米是看被
    告可憐，還要照顧小孩。在臺灣鄉下，主人留客一同午餐甚
    為平常，客人若有回贈，鮮有送米之理，一不小心，送米亦
    具瞧不起主人之經濟狀況之意味。是乙○○送米給被告，當
    係見他人送米供被告食用，知悉被告經濟狀況甚窘，出於同
    情心，而好意接濟被告，絕非如乙○○所證，是出於被告留
    用午餐之回贈。則乙○○在知悉被告經濟狀況不佳情形下，
    仍陸續與被告交易茶葉，顯然帶有幫助被告經營茶葉生意之
    好意，亦難認乙○○係出於錯誤之意思，而與被告為交易。
３、告訴人乙○○雖於檢察官面前指稱被告交付之客票前2 次均
    有兌現，第3 次之後就跳票，當時其還不知跳票，直至92年
    09月24日最後1 次運送茶葉至嘉東中路被告租處，發現有人
    向被告要債，要搬告訴人之茶葉，其不給，才知被告經濟狀
    況有問題，發覺被騙。惟其於審判中，卻又證稱是客票開始
    退票後，其才發覺被騙，因退票後還繼續叫貨；再證稱是最
    後1 次運交茶葉時，有人至被告租處要債，要將其茶葉搬走
    ，其才知悉被騙。從乙○○上開指證不一，已可知乙○○對
    於是否被騙之事實，難以合理的說明。客票跳票後，不論支
    票有無轉出，乙○○理應第1 時間即已獲通知，何以不知跳
    票之情，而遲至最後1 次交易時，因被告之債權人找上門，
    才知被告之經濟狀況有問題？若退票後已發覺被騙，何以還
    繼續與被告交易茶葉？再者，證人乙○○於審判中又證稱最
    後1 次買賣茶葉時，有將茶葉交給被告，有無收錢忘記了。
    是若最後1 次交易時已發覺被告有問題，何以還將茶葉賣與
    被告？因著上開疑點，乙○○指證其何以知悉被騙之過程，
    法院認為難信屬實，其有無因陷於錯誤而與被告為茶葉之交
    易，存有疑點。
(九)、檢察官指起訴書附表所示支票於92年10月20日起陸續遭退票
    後，乙○○前往催討債務，被告已逃逸，遍尋不著，認被告
    有意圖為自己不法所有之犯意。惟查：
１、被告之所以遷離嘉東中路原租處，乃因受他人倒債，經濟狀
    況更惡，繳不起房租始搬離，遷至梅林路147 號租屋棲身，
    至梅林路新址，仍繼續從事茶葉販賣，後又因積欠房租，自
    覺不好意思，再搬至雲林縣古坑鄉○○路17之11號租處等情
    ，為證人丙○○、戊○○（梅林路147 號房東）於審判中證
    述無誤，核與被告所供相符。證人戊○○亦證稱：被告搬離
    梅林路時，曾向其告知若有人來找，告知被告已搬至古坑鄉
    ○○於路名其已忘記。由上可知，被告之所以搬離嘉東中路
    、梅林路等租處，均因積欠房租，不能繼續住下去所致，其
    至新租處，亦仍從事茶葉買賣，且亦告知梅林路租屋房東其
    遷住之新址，使來訪之人可以找到被告，難認被告遷離租處
    之舉，是離群索居，惡意躲避乙○○，使乙○○無法獲償。
２、乙○○於梅林路被告租處尋得被告後，即令被告在遭退票之
    客票上背書，被告並當場簽發本票12紙為擔保，為乙○○指
    訴在卷，並有本票影本在卷可參。於被告搬離嘉東中路原租
    處後，曾多次匯款給乙○○清償欠債，於93年03月17日、20
    日、25日，乙○○3 次至被告位於梅林路租處，搬走被告租
    處內茶葉共175 斤，價值102,500 元（17500 ＋55000 ＋30
    000） 抵債，同年03月22日，被告又匯款20000 元給乙○○
    清償債務，為證人乙○○於審判中證述屬實，並有乙○○簽
    名記載上情之字條一紙、郵政跨行匯款申請書在卷可參，於
    93 年07 月20日乙○○向檢察官提起告訴後，被告又陸續透
    過陳彥亦之人，於94年05月03日、94年06月01日匯款各1000
    0 元給乙○○，此亦為乙○○證述為真，並有郵政跨行匯款
    申請書可稽，核均與被告所供相符。亦即，被告在其屬低收
    入戶、經濟狀況甚差之情況下，仍未將其持有之茶葉變現一
    空，還持續從事茶葉買賣，並使乙○○得以運走茶葉現貨抵
    債，其間復陸續以現金匯款清償所欠貨款，縱經乙○○提起
    告訴，被告仍在其經濟能力許可之範圍內，匯款清償債務，
    被告有清償債務之誠意，應屬真實，其所辯因受人倒債，始
    積欠債務，難謂虛妄。參諸本案被告於交易過程中已陸續清
    償貨款，數目非少，併上開事證，自難認被告於購買茶葉之
    時，具不法所有之意圖。
(十)、至被告所辯於交易過程中，曾要乙○○將茶葉載回，惟乙○○不願意，要被告繼續販賣一事，為證人乙○○所否認，雙
    方各持一詞，尚無明確證據可認被告所辯為真，惟此不妨礙
    本案之上開認定。另證人甲○○於本院審判時，就上開於案
    情有關重要關係之事實，於具結後為虛偽證述，事後並即坦
    承自己偽證，證人甲○○涉及偽證部分，本院於本判決書告
    發，移請檢察官偵辦，均併此敘明。
六、綜上所述，本案檢察官所提出之證據資料，尚不足說服本院
    ，使本院得被告有罪之確信，是因不能證明被告犯罪，自應
    為其無罪之諭知。
七、應適用之法條：刑事訴訟法第301條第1項。
中    華    民    國    95    年    8     月    11    日
                  刑事第一庭  審判長法  官  侯廷昌
                                    法  官  李秋瑩
                                    法  官  楊欣怡
以上正本證明與原本無異。
如不服本判決，應於判決送達後10日內，向本院提出上訴狀（須
附繕本）。
                                    書記官  馮善詮
中    華    民    國    95    年    8     月    15    日


司法院資訊處製作；財團法人民間司法改革基金會備份。
